【裁判字號】    99,簡抗,2
【裁判日期】    990420
【裁判案由】    電子遊戲場業管理條例等
【裁判全文】
臺灣桃園地方法院刑事裁定               99年度簡抗字第2號
抗  告  人
即  被  告  甲○○
上列抗告人即被告因電子遊戲場業管理條例等案件，不服本院中
華民國99年3 月24日98年度壢桃簡字第2409號裁定，提起抗告，
本院裁定如下：
    主  文
抗告駁回。
    理  由
一、原裁定意旨略以：按提起上訴，應自判決送達後十日內為之
    ，刑事訴訟法第三百四十九條定有明文。簡易程序並準用之
    。本件上訴人係於民國九十九年一月六日收受本院判決正本
    ，乃遲於九十九年三月十六日始行上訴（上訴人書狀誤為抗
    告，經電詢真意為係對本件上訴），顯已逾越上訴期間，其
    上訴即屬違背法律上之程式，應予駁回等語。
二、抗告意旨略以：因為伊租的房子無確切地址，三合院的信件
    均由郵差送至鄰長處再轉交予伊，且伊僅承租其中一間房間
    ，又無固定收入，九十八年度壢簡字第二四○九號中之遊戲
    台不是放置伊上開租屋處，伊不服抗告云云。
三、按提起上訴，應自判決送達後十日內為之；原審法院認為上
    訴不合法律上之程式，或法律上不應准許，或其上訴權已經
    喪失者，應以裁定駁回之，刑事訴訟法第三百四十九條、第
    三百六十二條前段分別定有明文，且依同法第四百五十五條
    之一規定，上開規定於簡易判決之上訴程序準用之。次按送
    達於應受送達人之住居所、事務所或營業所行之；送達文書
    ，除本章有特別規定外，準用民事訴訟法之規定，民事訴訟
    法第一百三十六條第一項前段、刑事訴訟法第六十二條分別
    定有明文。又按期間之計算，依民法之規定；應於法定期間
    內為訴訟行為之人，其住、居所或事務所不在法院所在地者
    ，計算該期間時，應扣除在途期間，前項應扣除之在途期間
    ，由司法行政最高機關定之，同法第六十五條、第六十六條
    亦有明文。再依「法院訴訟當事人在途期間標準」，訴訟案
    件繫屬於臺灣桃園地方法院，而當事人之住、居所或事務所
    不在桃園市者，其在途期間為一日。末按關於不變期間之計
    算，當事人以郵遞提起上訴或抗告等書狀者，應以書狀到達
    法院之日，為提出於法院之日，最高法院亦著有六十九年臺
    抗字第二三六號判例要旨足資參照。
四、經查：本院九十八年度壢簡字第二四○九號簡易判決書之正
    本，係按抗告人即被告於偵查中所陳明之住、居所住址桃園
    縣平鎮市○○路○段一四七巷一○○號為郵寄送達，並由被
    告本人於九十九年一月六日在該址親自簽名收受等情，業經
    本院依職權調閱九十八年度壢簡字第二四○九號全卷核閱無
    訛，是雖被告之戶籍地為桃園縣中壢市○○路一一二號，有
    全戶戶籍資料查詢結果在卷可按，然依前揭說明，應受送達
    文書之處所為被告之住、居所或事務所，亦即僅送達其中一
    處所即可，而審酌上開桃園縣平鎮市○○路○段一四七巷一
    ○○號確為被告自行陳明之居所，則堪認該簡易判決正本係
    於九十六年一月六日送達於被告之上開居所並由被告親自親
    收即屬合法送達。準此，揆諸前揭規定，被告應於收受判決
    書後十日內，並扣除在途期間一日後之九十九年一月十七日
    前提起上訴，始為適法。而被告於九十九年三月十六日始向
    本院提出刑事抗告狀，該抗告狀經原審電詢被告後，被告表
    示係要對九十八年度壢簡字第二四○就號判決不服等情，有
    本院蓋印收狀章之聲請抗告狀及本院辦理刑事案件電話記錄
    查詢表等件在卷可稽，足認被告遲於九十九年三月十六日始
    提出上訴，其上訴顯已逾越上訴期間，而屬違背法律上之程
    式，且無從補正，原審依刑事訴訟法第三百六十二條之規定
    ，裁定駁回其上訴，於法洵無不合。抗告人仍執上開意旨提
    起抗告，為無理由，應予駁回。
據上論斷，應依刑事訴訟法第四百五十五條之一第五項、第四百
十二條前段，裁定如主文。
中    華    民    國    99    年    4     月    20    日
                  刑事第九庭  審判長  法  官  吳為平
                                      法  官  黃立昌
                                      法  官  林玉蕙
以上正本證明與原本無異。
本件不得抗告。
                                      書記官  魏里安
中    華    民    國    99    年    4     月    20    日

司法院資訊處製作；財團法人民間司法改革基金會備份。
